臺灣臺南地方法院刑事判決　　　　　　　100年度易字第901號
公　訴　人　臺灣臺南地方法院檢察署檢察官
被　　　告　林國泰
上列被告傷害案件，經檢察官提起公訴（100年度偵字第8776號
），被告於審理中就被訴事實為有罪之陳述，經告知簡式審判程
序意旨，並聽取公訴人及被告之意見後，本院裁定進行簡式審判
程序，判決如下：
    主  文
林國泰犯傷害罪，處拘役貳拾日，如易科罰金，以新臺幣壹仟元
折算壹日。
    事  實
一、林國泰因其子考試事宜，而對位於臺南市○○區○○路1段
    109號「啟聰學校幼稚園」之老師李鴻鸞心生不滿，遂於民
    國（下同）100年5月10日上午10時25分，在上開幼稚園教室
    門口，基於傷害人身體之故意，徒手對李鴻鸞激烈拉扯，致
    李鴻鸞受有雙肘、前臂及腕磨損或擦傷等傷害。
二、案經李鴻鸞訴由臺南市政府警察局第二分局報告臺灣臺南地
    方法院檢察署檢察官偵查起訴。
    理  由
一、證據能力方面：按被告之自白非出於強暴、脅迫、利誘、詐
    欺、疲勞訊問、違法羈押或其他不正之方法，且與事實相符
    者，得為證據。刑事訴訟法第156條第1項定有明文。查本件
    被告於本院審理程序時，對於公訴檢察官提出被告於警詢時
    及偵查中之筆錄證據能力均不爭執，亦未抗辯其自白非出於
    任意性，復查無明顯事證足認檢察官及警察機關於製作該等
    筆錄時，有對被告施以法律所禁止之不正方法等情事，應認
    被告之自白均具有任意性，而具有證據能力。
二、被告林國泰於偵審中對於上開傷害之犯罪事實均承認不諱（
    見核交字第2716號偵卷第5頁，本院卷第14、15頁），核與
    證人即告訴人李鴻鸞於警詢時及偵查中指述之情節相符（見
    警卷第1頁及背面，核交字第2716號偵卷第3、4頁），並有
    告訴人之受傷照片3幀及財團法人臺灣基督長老教會新樓醫
    院診斷證明書1紙附卷可憑（見警卷第12、13頁），堪認被
    告上開任意性之自白，確與事實相符。是本件事證明確，被
    告上開犯行洵堪認定，應予依法論科。
三、核被告林國泰所為，係犯刑法第277條第1項傷害罪。又被告
    係瘖啞人，有身心障礙手冊影本1紙附卷可憑（見警卷第7頁
    ），其表達能力、知識及謀生技能較遜於常人，依刑法第20
    條之規定減輕其刑。爰審酌被告素行良善，此有臺灣高等法
    院被告前案紀錄表1份附卷足憑，其雖係因心急子弟之教育
    ，一時情緒失控，動手拉扯攻擊告訴人，然不思尊重老師之
    教育自主空間，並以理性方式解決問題，率爾以暴力手段為
    之，增加社會暴戾之氣，造成告訴人身心受創，即屬不該，
    被告迄今尚未與告訴人和解，亦未取得告訴人諒解（見本院
    卷第16、19、20頁），暨告訴人所受傷勢程度、被告犯罪之
    動機、手段、犯罪時所受之刺激、被告犯後於偵審中承認犯
    行及檢察官所為判處拘役20日之具體求刑（見本院卷第16頁
    背面）等一切情狀，量處如主文所示之刑，併諭知易科罰金
    之折算標準，以示懲儆。
據上論斷，應依刑事訴訟法第284條之1、第273條之1第1項、第2
99條第1項前段，刑法第277條第1項、第20條、第41條第1項前段
，刑法施行法第1條之1第1項、第2項前段，判決如主文。
本案經檢察官李白松到庭執行職務。
中    華    民    國   100    年    8     月    31    日
                  刑事第十二庭    法  官  盧鳳田
以上正本證明與原本無異。
如不服本判決應於收受判決後10日內向本院提出上訴書狀（應附
繕本）。
                                  書記官  黃憶筑
中    華    民    國   100    年    8     月    31    日
附錄本件論罪科刑法條：
刑法第277條第1項：
傷害人之身體或健康者，處3 年以下有期徒刑、拘役或1000元以
下罰金。